【裁判字號】    98,台抗,412
【裁判日期】    980701
【裁判案由】    違反槍砲彈藥刀械管制條例聲請具保停止羈押
【裁判全文】
最高法院刑事裁定              九十八年度台抗字第四一二號
抗  告  人  甲○○
上列抗告人因違反槍砲彈藥刀械管制條例案件，不服台灣高等法
院台中分院中華民國九十八年五月二十七日所為具保停止羈押之
裁定（九十八年度聲字第九九七號），提起抗告，本院裁定如下
：
    主  文
抗告駁回。
    理  由
按許可停止羈押之聲請者，應命提出保證書，並指定相當之保證
金額。又保證書以該管區域內殷實之人所具者為限，並應記載保
證金額及依法繳納之事由。指定之保證金額，如聲請人願繳納或
許由第三人繳納者，免提出保證書。刑事訴訟法第一百十一條第
一、二、三項分別定有明文。本件抗告人甲○○因涉犯槍砲彈藥
刀械管制條例案件，經第一審法院依未經許可，持有可發射子彈
具有殺傷力改造手槍罪，判處有期徒刑三年二月，併科罰金新台
幣十五萬元，罰金如易服勞役，以新台幣一千元折算一日。嗣抗
告人不服第一審判決，提起第二審上訴，經原審法院以其有刑事
訴訟法第一百零一條第一項第一款情形（原裁定贅載「第三款」
），且非予羈押顯難進行審判、執行，於民國九十八年八月二十
六日起執行羈押。而原裁定以抗告人聲請停止羈押意旨略以抗告
人自九十六年八月十六日起，因本案受羈押，迄今業已一年又九
月，渠於原審審理時已坦承犯行，且為初犯，又有固定居所，並
無非予羈押顯難進行追訴、審判或執行之虞；又抗告人因其母現
罹重病，有具保返家必要，雖原審法院前以九十七年度聲字第一
五０九號裁定核准新台幣（下同）六十萬元保證金，准予停止羈
押，然抗告人門衰祚薄，籌措非易，請准予降低保證金至十萬元
以下，俾使其得以具保返家照顧母親等語。經核於抗告人提出四
十萬元具保金額後應足以替代原羈押處分，於此範圍內自屬符合
規定，因而准抗告人於提出四十萬元之保證書或保證金後，停止
羈押。則原裁定就抗告人具保停止羈押及降低保證金數額之聲請
，既已由第一次准許之保證金六十萬元，減為四十萬元，其就抗
告人上開聲請事由、抗告人涉案情節及案發後實際已經羈押期間
等案內卷證資料，自係已予相當審酌，而與上開規定核無不合。
此乃事實審法院准許具保停止羈押聲請關於保證金數額酌定職權
之適法行使，既無事證足認其有悖於比例或平等原則等情事，要
不能執以指其酌定為違法。抗告意旨仍執先前聲請理由，並以原
裁定酌定之金額非其所能負擔，實際上不啻對其具保停止羈押之
聲請不予准許，乃指其裁定為違法云云，其抗告為無理由，應予
駁回。
據上論結，應依刑事訴訟法第四百十二條，裁定如主文。
中    華    民    國  九十八  年    七    月    一    日
                      最高法院刑事第十二庭
                          審判長法官  黃  一  鑫
                                法官  張  春  福
                                法官  林  勤  純
                                法官  李  錦  樑
                                法官  陳  國  文
      本件正本證明與原本無異
                                      書  記  官
中    華    民    國  九十八  年    七    月    九    日
                                                      K


司法院資訊處製作；財團法人民間司法改革基金會備份。
